臺灣臺中地方法院刑事判決　　　　　　　　　　　　　九十年度交易字第二九五號
　　公　訴　人　臺灣台中地方法院檢察署檢察官
　　被　　　告　乙○○
　　選任辯護人　阮春龍
右列被告因過失傷害案件，經檢察官提起公訴（九十年度偵字第二五０九、六０四四
號），本院判決如左：
    主  文
乙○○從事業務之人，因業務上之過失傷害人，處有期徒刑肆月，如易科罰金，以
佰元折算壹日。
    事  實
一、乙○○平日在台中縣大甲鎮第一市場販賣冷涷肉類，並自行駕駛車輛自其倉庫運
    至市場販售，駕駛為其附隨業務。於民國八十九年八月八日十八時三十分許，在
    台中縣大甲鎮○○路一六二號前，駕駛車號Ｈ七ˍ二七二九號小客車由東往西方
    向倒車，原應謹慎緩慢後倒，並應注意其他車輛及行人，隨時採取必要之安全措
    施，以避免危險之發生，並依當時天候晴、夜間有照明、路面乾燥、無缺陷、道
    路無障礙、視距良好等客觀情況下，並無不能注意之情事，詎乙○○於倒車時，
    未注意車後狀況，確認車後無來車即貿然倒車，適有洪苔青騎乘車號Ｂ二Ｂ─五
    八二號重機車行經該處時，閃避不及，遭乙○○所駕小客車後方撞擊洪苔青所騎
    機車之右側，致洪苔青人車倒地，車卡在乙○○所駕小客車下方，使洪苔青因而
    受有腎臟挫傷併血尿、背部挫傷等傷害。
二、案經被害人洪苔青訴由台中縣警察局大甲分局報請臺灣台中地方法院檢察署檢察
    官偵查起訴。
    理  由
一、訊據被告乙○○，固不諱言於右開時地，其所駕駛上開自小客車後保險桿車牌懸
    掛處下面卡到告訴人機車機車腳踏板，惟矢口否認右揭過失傷害犯行，並辯稱：
    倒車時，有看三個後照鏡，都沒有看到告訴人，應是告訴人自己騎機車跌倒，因
    路面有細石子，伊是倒車第二次才卡到告訴人的車子云云。惟查右揭犯罪事實，
    業據告訴人洪苔青指訴歷歷，並經告訴代理人即告訴人之母甲○○於偵查中指述
    ：「一到現場，我問被告為何將我女兒（即告訴人）撞成這樣，對方說他是因趕
    時間要送貨，倒車才比較快，我說這樣撞到人有比較快嗎？對方說有保險，叫我
    帶女兒去照Ｘ光，一切他會處理」等語綦詳。而依被告於偵查中供稱：所駕駛上
    開自小客車後保險桿車牌懸掛處下面撞到告訴人機車腳踏板（見九十年度偵字第
    二五０九號卷第廿四頁背面）；警訊中供稱：我倒車時看後視鏡沒有人，放下手
    剎車倒車行駛約三十公分，我感覺撞到東西，我就停車下來看，看見一部機車卡
    在車輛後保險桿中間位置（即車牌下方）（同偵卷第七頁背面）各等語，足證告
    訴人機車確於被告倒車時遭被告撞及，致告訴人人車倒地，告訴人因而受傷。且
    經本院履勘二車之高度，被告汽車後面車牌及機車站立時腳踏板與地面之高度均
    約卅五公分，亦有履勘筆錄足稽，該處應即為撞擊點，否則以被告自稱有看三個
    後照鏡，並在緩慢倒車中，則若告訴人係因路面細石子而滑倒，被告當能及時發
    現而停車，而不致仍再度倒車，故被告所辯應無足採。
二、按道路交通安全規則第一百一十條第二款規定汽車倒車時，應顯示倒車燈光或手
    勢後，謹慎緩慢後倒，並應注意其他車輛及行人。被告為汽車駕駛人，其於倒車
    時，應待後方無來車時，方得謹慎緩慢倒車，且於倒車時，應注意車後狀況，隨
    時採取必要之安全措施，以避免危險之發生，且當時天色已暗，乙○○更應注意
    車後狀況，而依當時天候晴、夜間有照明、路面乾燥、無缺陷、道路無障礙、視
    距良好等客觀情況下，並無不能注意之情事，詎乙○○於倒車時，未注意車後狀
    況，未確認車後無來車即貿然倒車，致撞倒告訴人之人車，其有過失甚明；況本
    件經送請台灣省台中縣區車輛行車事故鑑定委員會鑑定及台灣省汽車肇事覆議鑑
    定委員會覆議結果，亦持相同看法，有鑑定意見書及覆議函可稽，益證被告之行
    為有過失。而告訴人確因此而受有如犯罪事實欄之傷害，亦有診斷證明書一件附
    卷可稽，且告訴人所受傷害尚未至重傷之程度，亦經本院向中國醫藥學院附設醫
    院及行政院國軍退除役官兵輔導委員會台中榮民總醫院函查，告訴人之病情有緩
    解之情形及其精神症狀屬於輕度憂鬱症狀等情，有各該院復函在卷可考。被告之
    過失與告訴人所受傷害間，有相當之因果關係。此外，復有道路交通事故調查報
    告表一件、現場照片四張、估價單一張、收據二張、機車照片三張及車籍作業系
    統一查詢認可資料二紙附卷可資佐證，被告過失傷害犯行洵堪認定。
三、被告乙○○平日在台中縣大甲鎮第一市場販賣冷涷肉類，並自行駕駛車輛自其倉
    庫運至市場販售，業據其坦承不諱，駕駛為其附隨業務，於執行業務中開車肇事
    ，核其所為，係犯刑法第二百八十四條第二項前段之業務過失傷害罪。被告雖稱
    ：因市場停車不便，伊僅用摩托車載運冷涷牛肉云云。惟被告既自備倉庫，其貨
    品自非少數，且依其自承其販售肉品並非僅在市場，亦有外送之情，被告當無捨
    汽車而不用，僅以摩托車載運之理，且依告訴人與被告為舊識，其所稱被告曾以
    汽車載運肉品，當可採信，被告所辯無非意圖避免受較重之罪責，尚難採信。爰
    審酌被告之過失程度、所生之危害、肇事後之態度，且被告尚未與被害人達成民
    事和解賠償等一切情狀，判處如主文所示之刑，並諭知易科罰金之折算標準。
四、依刑事訴訟法第二百九十九條第一項前段，刑法第二百八十四條第二項前段、第
    第四十一條第一項前段，罰金罰鍰提高標準條例第一條前段、第二條前段，判決
    如主文。
中      華      民      國      九十一      年      七      月  十九    日
                                   台灣台中地方法院交通法庭
                                        法  官  王  靜  秋
右正本證明與原本無異。
如不服本判決，應於送達後十日內向本院提出上訴狀（須附繕本），上訴於台灣高等
法院台中分院。
                                        書記官
中      華      民      國      九十一    年     七     月   十九    日
附錄論罪科刑法條
刑法第二百八十四條第二項
    從事業務之人，因業務上之過失傷害人者，處一年以下有期徒刑、拘役或一千元
  以下罰金，致重傷者，處三年以下有期徒刑、拘役或二千元以下罰金。
